# 请教高手，关于反向购买每股收益的计算的理解

提问人：cheerfullife 时间：2011-08-11 14:41:43
发生反向购买当期，用于计算每股收益的发行在外普通股加权平均数为： （ 1 ）自当期期初至购买日，发行在外的普通股数量应假定为在该项合并中法律上母公司向法律上子公司股东发行的普通股数量； （ 2 ）自购买日至期末发行在外的普通股数量为法律上母公司实际发行在外的普通股股数。
反向购买后对外提供比较合并财务报表的，其比较前期合并财务报表中的基本每股收益，应以法律上子公司在每一比较报表期间归属于普通股股东的净损益除以在反向购买中法律上母公司向法律上子公司股东发行的普通股股数计算确定。
请教：应如何理解上述处理原则？

回答人：chenyiwei
讲解中有案例的（建议看 2008 版的， 2010 版有一处地方修改，但是反而改错了），看了应该就可以大致上了解了。